# 请教陈版：外币迁徙率计算

提问人：wrp199104232517 时间：2023-01-30 11:54:15
陈版主，您好
最近审计过程中遇到外币迁徙率计算的问题。
A集团在香港、日本、美国设有全资子公司。三地子公司分别以美元、日元为记账本位币。在计算集团应收账款和其他应收款的迁徙率时，是以各个单体记账本位币计算，还是将各个单体科目折合人民币后计算。
望陈博士不吝赐教。

回答人：chenyiwei
迁徙率应以各个单体记账本位币计算，即排除各境外子公司记账本位币与人民币之间汇率变动的影响。